臺灣板橋地方法院刑事判決　　　　　　　 94年度易字第406號
公　訴　人　臺灣板橋地方法院檢察署檢察官
被　　　告　丁○○
上列被告因竊盜案件，經檢察官提起公訴（94年度偵字第4933號
），本院合議庭裁定依簡式審判程序審理，本院判決如下：
    主  文
丁○○連續攜帶兇器竊盜，累犯，處有期徒刑壹年貳月。
扣案螺絲起子、玻璃切割器與手電筒各壹支；暨未扣案之鑰匙壹
支，均沒收。
    事  實
一、丁○○前有多項前科，曾因違反毒品危害防制條例案件，經
    本院以92年度簡字第4022號判決判處有期徒刑五月確定，刑
    期起算日期為民國93年5 月31日，於93年10月30日縮刑期滿
    執行完畢（於本件構成累犯）。詎仍不知悔改，復基於意圖
    為自己不法所有之概括犯意，自94年3 月12日起至94年3 月
    16日止，以攜帶其所有客觀上足以危害他人生命、身體之兇
    器如螺絲起子與玻璃切割器各一支；暨其所有客觀上並不足
    以危害他人生命、身體之手電筒一支等物，以破壞附表所示
    車輛車窗（毀損部分未據告訴）之方式，竊取如附表所示之
    財物，得手後，旋即將現金花用殆盡，或將財物變賣，亦或
    將部分財物丟棄之（詳細竊盜之時間、地點、方法、被害人
    姓名、遭損車輛及失竊財物種類、數目，均詳如附表所示；
    其中附表編號6 並未竊得財物，此部分係屬於未遂）。其復
    於94年3 月16日凌晨2 時許，承上開竊盜之概括犯意，在臺
    北縣土城市○○路之北二高涵洞附近，以攜帶其所有客觀上
    足以危害他人生命、身體之兇器如螺絲起子與玻璃切割器各
    一支；暨其所有客觀上並不足以危害他人生命、身體之手電
    筒一支與鑰匙一支等物，竊取甲○○所有車牌號碼BN－1215
    號自小貨車（車上並有甲○○所有之鑰匙一串），得手後，
    供作代步工具之用。嗣被告與姓名年籍不詳綽號「阿志」之
    成年男子，於94年3 月16日下午5 時40分許，駕駛前揭竊得
    之車牌號碼BN－1215號自小貨車，行經臺北縣中和市○○○
    路與捷運路前時，始為警查獲，並扣得其所有供其犯罪所用
    之螺絲起子、玻璃切割器與手電筒各一支等物；暨扣得甲○○所有車牌號碼BN－1215號自小貨車一輛、鑰匙一串，如附
    表編號3 所示被害人己○○所有之臺北縣政府停車繳費通知
    單四張、手機一支，如附表編號4 所示被害人辛○○所有之
    鑰匙四支，如附表編號5 所示被害人庚○○所有之ＣＤ二十
    六片、鑰匙一支、遙控器一只與筆記本一本等物。
二、案經戊○○、丙○○、己○○、甲○○、辛○○、庚○○及
    乙○○告訴暨臺北縣政府警察局中和分局報告臺灣板橋地方
    法院檢察署檢察官偵查起訴。
    理  由
一、訊據被告丁○○對於右揭犯罪事實均坦承不諱，核與附表所
    示之告訴人戊○○、丙○○、己○○、辛○○、庚○○及乙○○；暨告訴人甲○○在警詢中證述彼等財物遭竊之情節相
    符。況告訴人甲○○業已自警方處領回其所有之車牌號碼BN
    －1215號自小貨車一輛、鑰匙一串；如附表編號3 所示告訴
    人己○○業已自警方處領回其所有之臺北縣政府停車繳費通
    知單四張、手機一支；如附表編號4 所示告訴人辛○○業已
    自警方處領回其所有之鑰匙四支，如附表編號5 所示告訴人
    庚○○業已自警方處領回其所有之ＣＤ二十六片、鑰匙一支
    、遙控器一只與筆記本一本等物等情，此亦有贓物認領保管
    單四紙在卷足憑（見偵查卷第42至45頁）。此外，復有被告
    所有供其犯本罪所用之螺絲起子、玻璃切割器與手電筒各一
    支等物，扣案足資佐證。事證明確，被告犯行堪以認定，應
    予依法論科。
二、按螺絲起子與玻璃切割器等物均是銳利或質堅厚實，客觀上
    足對人之生命、身體造成危害，為兇器，核被告如事實欄所
    載附表編號1 至5 所示與竊盜告訴人甲○○所有車牌號碼BN
    －1215號自小貨車（車上並有甲○○所有之鑰匙一串）之犯
    行，各係犯刑法第321 條第1 項第3 款之攜帶兇器竊盜既遂
    罪。另被告已著手實施附表編號6 所示之竊盜犯行，然並未
    竊得財物，為未遂，此部分係犯刑法第321 條第2 項、第1
    項第3 款之攜帶兇器竊盜未遂犯行。被告先後多次加重竊盜
    既、未遂犯行，時間緊接，所犯係構成要件相同之罪名，顯
    係基於概括犯意反覆為之，應依刑法第56條連續犯之規定，
    論以攜帶兇器竊盜既遂之一罪，並加重其刑。查被告前有多
    項前科，曾因違反毒品危害防制條例案件，經本院以92年度
    簡字第4022號判決判處有期徒刑五月確定，刑期起算日期為
    93年5 月31日，於93年10月30日縮刑期滿執行完畢等情，此
    有臺灣高等法院被告前案紀錄表一件附卷可稽，其於五年之
    內再犯本件有期徒刑以上之加重竊盜罪，係屬累犯，應依刑
    法第47條之規加重其刑，並依刑法第70條之規定，遞加重之
    。爰審酌被告有上開前科，素行不良，正值壯年又不思奮發
    向上，竟利用攜帶兇器之方式竊盜，嚴重破壞社會秩序，然
    被告犯後業已坦承犯行，尚知悔悟，惟被告自承已將大部分
    所竊得之財物變賣花用殆盡或丟棄，無法賠償被害人之損失
    ，本院認被告所犯之前開竊盜罪，使善良百姓飽受財產損失
    之危害，不宜輕縱被告等一切情狀，爰量處如主文所示之刑
    ，以資懲儆。
三、至扣案之螺絲起子、玻璃切割器與手電筒各一支等物，係屬
    被告所有，供其犯本罪所用之物，業經被告供述明確，該等
    物品應依刑法第38條第1 項第2 款、第3 項之規定，宣告沒
    收之。又鑰匙壹支雖未扣案，然被告自承係其所有供其持以
    行竊告訴人甲○○所有之車牌號碼BN－1215號自小貨車一輛
    之用等情，亦經被告供述在卷，上開鑰匙雖未扣案，然無證
    據證明業已滅，該支鑰匙一支亦應依刑法第38條第1 項第2
    款、第3 項之規定，宣告沒收。
四、末按「除被告所犯為死刑、無期徒刑、最輕本刑為三年以上
    有期徒刑之罪或高等法院管轄第一審案件者外，於前條第一
    項程序進行中，被告先就被訴事實為有罪之陳述時，審判長
    得告知被告簡式審判程序之旨，並聽取當事人、代理人、辯
    護人及輔佐人之意見後，裁定進行簡式審判程序。」刑事訴
    訟法第273 條之1 第1 項定有明文。查本件被告所犯上開竊
    盜罪，非最輕本刑為三年以上有期徒刑之罪，且被告於本院
    94年4 月21日審判程序進行中，復就被訴之事實為有罪之陳
    述，經告知被告簡式審判程序之旨，被告及公訴人對於本件
    改依簡式審判程序審理亦均表示無意見，本院即依前揭刑事
    訴訟法規定，裁定本件進行簡式審判程序，末此敘明。
據上論斷，應依刑事訴訟法第299 條第1 項前段、第273 條之1
第1 項，刑法第56條、第321 條第1 項第3 款、第47條、第38條
第1 項第2 款、第3 項，判決如主文。
本案經檢察官楊仲農到庭執行職務。
中　　華　　民　　國　　94　　年　　4 　　月　　29　　日
                刑事第七庭   法  官  許必奇
以上正本證明與原本無異。
如不服本判決，應於判決送達後10日內，向本院提出上訴狀。
                             書記官　金和國
中　　華　　民　　國　　94　　年　　4 　　月　　29　　日
附錄：
中華民國刑法第321條第1項第3款：
犯竊盜罪而有左列情形之一者，處六月以上、五年以下有期徒刑
：
三  攜帶兇器而犯之者。
附表
┌─┬────┬────┬───┬────┬─────┐
│編│犯罪時間│犯罪地點│被害人│遭損車輛│失竊財物　│
│號│　　　　│　　　　│　　　│　　　　│　　　　　│
├─┼────┼────┼───┼────┼─────┤
│　│94年3 月│臺北縣中│戊○○│車牌號碼│DVD、卡拉O│
│1 │12日凌晨│和市錦和│　　　│GG－759 │K 及車用無│
│　│4時許　 │路354 巷│　　　│號大客車│線電各一台│
│　│　　　　│15號後方│　　　│　　　　│　　　　　│
│　│　　　　│停車場　│　　　│　　　　│　　　　　│
├─┼────┼────┼───┼────┼─────┤
│　│94年3 月│臺北縣中│丙○○│車牌號碼│回數票九張│
│2 │12日凌晨│和市錦和│　　　│GR－1935│及現金新台│
│　│5 時許　│路354 巷│　　　│號自小客│幣（下同）│
│　│　　　　│15號後方│　　　│車　　　│300元　　 │
│　│　　　　│停車場　│　　　│　　　　│　　　　　│
├─┼────┼────┼───┼────┼─────┤
│　│94年3 月│臺北縣中│己○○│車牌號碼│回數票六張│
│3 │12日凌晨│和市錦和│　　　│W6－5423│、油票一張│
│　│5 時40分│路354 巷│　　　│號自小客│、手機一支│
│　│許　　　│15號後方│　　　│車　　　│、現金400 │
│　│　　　　│停車場　│　　　│　　　　│元及臺北縣│
│　│　　　　│　　　　│　　　│　　　　│政府停車繳│
│  │        │        │      │        │費通知單四│
│  │        │        │      │        │紙        │
├─┼────┼────┼───┼────┼─────┤
│　│94年3 月│臺北縣土│辛○○│車牌號碼│現金300 元│
│4 │16日凌晨│城市千歲│　　　│K8－1247│及鑰匙四支│
│　│3 時5 分│路21巷內│　　　│號自小客│　　　　　│
│　│許　　　│　　　　│　　　│車　　　│　　　　　│
├─┼────┼────┼───┼────┼─────┤
│　│94年3 月│臺北縣土│庚○○│車牌號碼│CD26片、遙│
│5 │16日凌晨│城市千歲│　　　│531 －NA│控器一個、│
│　│3 時20分│路21巷內│　　　│號營業用│汽車行照一│
│　│許　　　│　　　　│　　　│小客車　│張及現金50│
│　│　　　　│　　　　│　　　│　　　　│元等物　　│
├─┼────┼────┼───┼────┼─────┤
│　│94年3 月│臺北縣土│乙○○│車牌號碼│無失竊財物│
│6 │16日凌晨│城市千歲│　　　│ER－5625│　　　　　│
│　│3 時45分│路21巷內│　　　│號自小客│　　　　　│
│　│許　　　│　　　　│　　　│車　　　│　　　　　│
│　│　　　　│　　　　│　　　│　　　　│　　　　　│
└─┴────┴────┴───┴────┴─────┘
